Minutes et répertoires du notaire Jacques BRICAULT, 23 mars 1725 - 9 septembre 1767 (étude II)
Archives nationales
Minutes et répertoires du notaire Jacques BRICAULT (étude II)
23 mars 1725 - 9 septembre 1767
MC/ET/II/421 - MC/ET/II/624, MC/RE/II/3
Étude notariale II (Paris; 1605-....); Bricault, Jacques
Archives nationales de France
Minutes et répertoires: la loi 2008-696 du 15 juillet 2008 relative aux archives a fixé à 75 ans à compter de la date de l'acte, ou à 25 ans à compter de la date du décès de l'intéressé si ce délai est plus bref, le délai de communication des minutes et répertoires des notaires; ce délai est porté à 100 ans à compter de la date de l'acte si le document se rapporte à un mineur (code du Patrimoine, articles L213-2, 4e d et 5e).
Autres documents de l'étude (dossiers de clients, comptabilité...): s'agissant d'archives privées, ces documents sont communicables selon les modalités fixées par le déposant ou le donateur.
Certains documents ne sont pas accessibles en raison de leur mauvais état de conservation.
Versement
Accès aux instruments de recherche de tous les notaires de l’étude II
Archives de l'étude II
- Minutes de Jacques BRICAULT, 23 mars 1725 - 20 septembre 1767; MC/ET/II/421 - MC/ET/II/624
  - Minutes. 1725, 23 mars - 1725, juin, 23 mars 1725 - juin 1725; MC/ET/II/421
    Informations concernant le classement:
    Le niveau inférieur de description, quand il existe, correspond aux minutes d'actes. Toutes les minutes ne sont pas forcément décrites une à une. Les descriptions de ces minutes sont plus ou moins détaillées.
    - Contrat de mariage entre Jacques Oran, marchand gantier parfumeur, rue du Four, et Madeleine Françoise Defrance, fille de François Defrance (décédé), maître boulanger, rue de la Verrerie., 7 avril 1725; MC/ET/II/421
      Origine de l'information:
      Étude II, contrats de mariage, testaments, inventaires après décès, 1700-1744 (870 actes), relevés sous la dir. de Jean Mesnard, v. 1970 (fichier papier entièrement dématérialisé; voir contexte dans le Plan d’orientation général - Notaires de Paris, guides thématiques du Minutier).
      Date de création de la notice: 2004
      Date de révision: 2021 (Marie-Françoise Limon-Bonnet)
      contrat de mariage; Four (rue du); Verrerie (rue de la); Oran, Jacques; Defrance, Madeleine-Françoise; Defrance, François; commerçant; maroquinier; parfumeur; boulanger
    - Quittance par Jacques Legendre, maître sculpteur, demeurant rue du Haut-Pavé, héritier pour un cinquième de Madeleine Toquet, sa nièce, décédée à l'âge d'un mois, fille unique de défunte Marie Thérèse Legendre et de Jean Claude Toquet, maître peintre, à Jean Billard, bourgeois de Paris, et Elisabeth Legendre, sa femme, de la somme de 201 livres 16 sols 5 deniers, qui lui revient sur celle de 4000 livres provenant du remboursement de 50 livres de rente appartenant à la succession de Madeleine Toquet., 13 avril 1725; MC/ET/II/421
      Documents du Minutier central concernant l'histoire de l'art (1700-1750), par Mireille Rambaud, tome II [études I à X, soit 2357 actes], Paris, Archives nationales, 1971, p. 461 (instrument de recherche imprimé dématérialisé, certaines notices sont plus détaillées dans la version intégrale accessible en ligne par la rubrique 'Autres instruments de recherche', voir contexte dans le Plan d’orientation général - Notaires de Paris, guides thématiques du Minutier).
      Date de création de la notice: 2009
      Documents du Minutier central concernant l'histoire de l'art (1700-1750), par M. Rambaud, tome II, Paris, Archives nationales, 1971, CVI-1298 p.
    - Contrat de mariage entre Nicolas Bachelier, marchand de dentelles, rue Saint-Denis en France à Stains, et Marguerite Thérèse Gillet, veuve de Jean Bernard, bourgeois de Paris, rue au Maire., 15 avril 1725; MC/ET/II/421
      contrat de mariage; Maire (rue au); Bachelier, Nicolas; Gillet, Marguerite-Thérèse; Bernard, Jean; commerçant
    - Inventaire après décès de Pierre Viel dit Bernot, limonadier, rue Saint-André-des-Arts, mari de Claude Pichot., 17 avril 1725; MC/ET/II/421
      inventaire après décès; Saint-André-des-Arts (rue); Viel, Pierre; Pichot, Claude; restaurateur
    - Contrat de mariage entre Gabriel Mars, bourgeois de Paris, rue du Coq, et Marie Claude Bonnement, veuve de François Lecomte, bourgeois de Paris, rue de la Clef., 23 avril 1725; MC/ET/II/421
      contrat de mariage; Coq (rue du); Clef (rue de la); Mars, Gabriel; Bonnement, Marie-Claude; Lecomte, François
    - Contrat de mariage entre André Louis Selincart, rue Troussevache, et Marie Charlotte Raffy, fille de Jacques Raffy (décédé), marchand teinturier, rue Saint-Etienne-des-Grès., 3 mai 1725; MC/ET/II/421
      contrat de mariage; Troussevache (rue); Saint-Etienne-des-Grès (rue); Selincart, André-Louis; Raffy, Marie-Charlotte; Raffy, Jacques
    - Dépôt de testament de Michel Lausiere de Taulignan, marchand, auditeur des comptes, peréquateur de Taulignan, et sa femme, Lucrèce Armand., 18 mai 1725; MC/ET/II/421
      testament; Lausière de Taulignan, Michel; Armand, Lucrèce; commerçant; auditeur de justice; comptable
    - Bail à Hubert Beaufils, fondeur ciseleur rue du Petit-Pont., 25 mai 1725; MC/ET/II/421
      Artisans XVIIIe siècle, par M. Rambaud et C. Grodecki, 1956-1977 ( fichier papier entièrement dématérialisé; voir contexte dans le Plan d’orientation général - Notaires de Paris, guides thématiques du Minutier).
      Date de création de la notice: 2010
      bail; Beaufils, Hubert
    - Vente et cession à Nicolas Mallard, menuisier à Versailles (décédé), par sa nièce., 5 juin 1725; MC/ET/II/421
      acte de vente; cession; Mallard, Nicolas
    - Bail d'une boutique par Pierre Malvaux, maître doreur rue Saint-Guillaume., 17 juin 1725; MC/ET/II/421
      bail; Malvaux, Pierre
    - Inventaire après décès de Adrien Hyacinthe Naudin, bourgeois de Paris, mari d'Anne Messager., 19 juin 1725; MC/ET/II/421
      inventaire après décès; Naudin, Adrien-Hyacinthe; Messager, Anne
    - Transaction entre Louis de La Vergne de Tressan, archevêque de Rouen, primat de Normandie, abbé commendataire de l'abbaye royale de Notre-Dame de Longpont, et les religieux représentés par Dom Hyacinthe Dubois, prieur, au sujet de la reconstruction et de la réparation des bâtiments réguliers presque entièrement détruits par un incendie le 1er septembre 1724 (à la suite de deux procès-verbaux dressés, l'un par les officiers de la justice de Longpont, le 1er septembre 1724, l'autre par les officiers de la maîtrise particulière des eaux et forêts de Villers-Cotterêt, le 28 décembre 1724, Claude Bouillet, architecte à Paris, a évalué les dégâts à 134661 livres). Mgr de Tressan autorise les religieux à faire des coupes de bois dont le produit de la vente servira à payer les travaux, et il les autorise à démolir le vieux logis abbatial pour en utiliser les matériaux, moyennant quoi les religieux s'engagent à terminer les travaux de reconstruction et de réparation dans le courant de l'année 1730; en outre, ils s'engagent à construire dans le délai de quinze ans, un nouveau logis abbatial., 23 juin 1725; MC/ET/II/421
      Informations complémentaires:
      Pièces jointes:
      - Devis des travaux de maçonnerie, charpenterie, couverture, menuiserie, serrurerie et vitrerie à faire pour la construction d'un nouveau logis abbatial.
      - Plan et élévation lavés d'aquarelle.
      Documents du Minutier central concernant l'histoire de l'art (1700-1750), par Mireille Rambaud, tome II [études I à X, soit 2357 actes], Paris, Archives nationales, 1971, p. 751 (instrument de recherche imprimé dématérialisé, certaines notices sont plus détaillées dans la version intégrale accessible en ligne par la rubrique 'Autres instruments de recherche', voir contexte dans le Plan d’orientation général - Notaires de Paris, guides thématiques du Minutier).
    - Contrat de mariage entre Nicolas Dupont, compagnon menuisier, au Petit Charonne, et Marie Jeanne Bardou, veuve d'Antoine Longprée, marchand de vin, au Petit Charonne., 24 juin 1725; MC/ET/II/421
      contrat de mariage; Dupont, Nicolas; Bardou, Marie-Jeanne; Longprée, Antoine; menuisier; commerçant
  - Minutes. 1725, juillet - 1725, décembre, juillet 1725 - décembre 1725; MC/ET/II/422
    - Contrat de mariage entre Jean-François Vincelot, menuisier, rue de Moussi et Marie-Madeleine Maille, fille de Jacques Maille (décédé), menuisier, rue de la Vannerie, 22 juillet 1725; MC/ET/II/422
      contrat de mariage; Vannerie (rue de la); Vincelot, Jean-François; Maille, Marie-Madeleine; Maille, Jacques; menuisier
    - Vincelot (Nicolas), menuisier à Paris § Mariage de sa cousine, 22 juillet 1725; MC/ET/II/422
      Date de révision: 2011-2012
      contrat de mariage; Vincelot, Nicolas
    - Vincelot (Jean François), menuisier, rue de Moussy § Mariage de .., 22 juillet 1725; MC/ET/II/422
      contrat de mariage; Vincelot, Jean François
    - Vincelot (Jean), maître menuisier, rue de Moussy § Mariage de son fils, 22 juillet 1725; MC/ET/II/422
      contrat de mariage; Vincelot, Jean
    - Vincelot (Denis), menuisier à Sens § Mariage de sa nièce, 22 juillet 1725; MC/ET/II/422
      contrat de mariage; Vincelot, Denis
    - Maille (Nicolas), menuisier à Paris § mariage de sa cousine, 22 juillet 1725; MC/ET/II/422
      contrat de mariage; Maille, Nicolas
    - Maille (Michel Pierre), menuisier à Paris § Mariage de sa cousine, 22 juillet 1725; MC/ET/II/422
      contrat de mariage; Maille, Michel Pierre
    - Maille (Michel), maître menuisier, à Paris § Mariage de sa nièce., 22 juillet 1725; MC/ET/II/422
      contrat de mariage; Maille, Michel
    - Maille (Jacques), menuisier, rue de la Vannerie § Mariage de sa fille, 22 juillet 1725; MC/ET/II/422
      contrat de mariage; Maille, Jacques
    - Maille (Pierre), menuisier à Paris § Mariage de sa cousine, 22 juillet 1725; MC/ET/II/422
      contrat de mariage; Maille, Pierre
    - Dépôt d'intitulé d'inventaire après décès de Nicolas Meusnier sieur de Fontenay, procureur du roi en la maréchaussée de Châteaudun, époux de Marguerite Cartier, 25 juillet 1725; MC/ET/II/422
      inventaire après décès; Meusnier, Nicolas; Cartier, Marguerite
    - Inventaire après décès de Catherine Fouquet rue Neuve Saint-Eustache, femme de Jacques Goizon, bourgeois de Paris, 28 juillet 1725; MC/ET/II/422
      inventaire après décès; Neuve-Saint-Eustache (rue); Fouquet, Catherine; Goizon, Jacques
    - Enguchard (Charles François) maître plombier fontainier; rue de la Coutellerie § désistement de sa veuve, 11 août 1725; MC/ET/II/422
      Enguchard, Charles François
    - Signatures de Jacques-Antoine Delaistre, peintre ordinaire du roi, et de Marie-Anne Vautrain, sa femme, en qualité d'amis, au contrat de mariage entre Jacques Goizon, bourgeois de Paris, demeurant rue Neuve-Saint-Eustache, et Marie-Louise Chantrelle, maîtresse couturière., 23 août 1725; MC/ET/II/422
      Documents du Minutier central concernant l'histoire de l'art (1700-1750), par Mireille Rambaud, tome II [études I à X, soit 2357 actes], Paris, Archives nationales, 1971, p. 241 (instrument de recherche imprimé dématérialisé, certaines notices sont plus détaillées dans la version intégrale accessible en ligne par la rubrique 'Autres instruments de recherche', voir contexte dans le Plan d’orientation général - Notaires de Paris, guides thématiques du Minutier).
      Date de révision: 2011
    - Contrat de mariage entre Jacques Goizon, bourgeois de Paris, rue Neuve Saint-Eustache et Marie Louise Chanterelle, maîtresse couturière, fille de feu Louis Chanterelle, bourgeois de Paris, rue neuve Saint-Eustache, 25 août 1725; MC/ET/II/422
      contrat de mariage; Neuve-Saint-Eustache (rue); Goizon, Jacques; Chanterelle, Marie-Louise; Chanterelle, Louis; tailleur d'habits
    - Rousseau (Simon) maître maçon § Mainlevée de la saisie faite sur lui de ses maisons rue Saint-Merry, rue de Bretagne, rue Bordet et d'une sise à Gentilly, 15 septembre 1725; MC/ET/II/422
      Rousseau, Simon
    - Contrat de mariage entre Robert Armand, bourgeois de Paris, rue du Faubourg Saint-Martin et Marie-Jeanne Maghary, fille de Thaddée Maghary, officier dans les troupes du roi, rue du Colombier, 30 septembre 1725; MC/ET/II/422
      contrat de mariage; Colombier (rue du); Armand, Robert; Maghary, Marie-Jeanne; Maghary, Thaddée
    - Morphy (Daniel) entrepreneur des bâtiments des Invalides y demeurant § présent au mariage, 30 septembre 1725; MC/ET/II/422
      contrat de mariage; Morphy, Daniel
    - Contrat de mariage entre Philippe Deschamps, secrétaire du duc de Tresmes, rue neuve Sant-Augustin et Marie-Anne Deschamps, fille de Jacques Deschamps, capitaine du château de Saint-Ouen, château de Saint-Ouen, 1er octobre 1725; MC/ET/II/422
      contrat de mariage; Neuve-Saint-Augustin (rue); Deschamps, Philippe; Deschamps, Marie-Anne; Deschamps, Jacques; officier (armée)
    - Berthault (François) maître maçon entrepreneur des bâtiments rue de la Porte Montmartre § obligation, 24 octobre 1725; MC/ET/II/422
      obligation; Berthault, François
    - Transaction entre Martin de Ratabon, ancien évêque de Viviers, demeurant en son hôtel rue du Bac, et François Rainaud de Villeneuve, évêque de Viviers, logé à Paris, rue de Tournon, au sujet des travaux de réparations à faire aux palais et château épiscopaux de Viviers et de Bourg-Saint-Andéol, et aux maisons, fermes et églises dépendants de l'évêché, suivant le procès-verbal de visite de François de Remeuil, architecte, demeurant à Aubenas, désigné à cet effet par les parties, ainsi qu'aux châteaux de Donzère et de Largentière., 4 novembre 1725; MC/ET/II/422
      Documents du Minutier central concernant l'histoire de l'art (1700-1750), par Mireille Rambaud, tome II [études I à X, soit 2357 actes], Paris, Archives nationales, 1971, p. 763 (instrument de recherche imprimé dématérialisé, certaines notices sont plus détaillées dans la version intégrale accessible en ligne par la rubrique 'Autres instruments de recherche', voir contexte dans le Plan d’orientation général - Notaires de Paris, guides thématiques du Minutier).
    - Hannier (Guillaume), marchand orfèvre, rue de la Haute Vannerie § Bail d'une maison par .., 16 novembre 1725; MC/ET/II/422
      bail; Hannier, Guillaume
    - Simonin (Jean-Baptiste), marchand orfèvre, rue du Roule § Prend en bail une maison, même rue, pour 880 livres par an, 16 novembre 1725; MC/ET/II/422
      bail; Simonin, Jean-Baptiste
    - Testament de Anne Chevalier, fille majeure, rue Neuve des Petits-Champs, veuve de Henri Percheron, avocat au Parlement, intendant de feue madame la Marquise de Louviers, 20 novembre 1725; MC/ET/II/422
      testament; Neuve-des-Petits-Champs (rue); Chevalier, Anne; Percheron, Henri
    - Testament de Claude Chevalier, fille majeure, rue Neuve des Petits-Champs, 20 novembre 1725; MC/ET/II/422
      testament; Neuve-des-Petits-Champs (rue); Chevalier, Claude
    - Bachou (Sébastien) maître fondeur rue de la Tacherie § abstention de sa veuve à la succession de sa fille, 22 novembre 1725; MC/ET/II/422
      Bachou, Sébastien
    - Vente par Louise-Madeleine René, femme non commune en biens de Claude-Martial Regnier, demeurant rue du Monceau, à Marguerite-Claude René, fille majeure, sa soeur, demeurant même rue, de mobilier et de linge, moyennant 12.000 livres; tous les meubles et objets mobiliers avaient été vendus à la dite dame Régnier par Louis Deharmes, marchand mercier, et par le sieur Tiphaine, tapissier., 26 novembre 1725; MC/ET/II/422
      Le Buisson ardent et le Veau d'Or, deux grands tableaux originaux de Le Sueur, bordures de bois doré.
      Deux petits tableaux formant pendants du même, 'représentant une Annonciation', b. de b.d.
      - 10 tableaux sans noms d'auteurs, 'représentant différents sujets'.
      Documents du Minutier central concernant l'histoire de l'art (1700-1750), par Mireille Rambaud, tome II [études I à X, soit 2357 actes], Paris, Archives nationales, 1971, p. 848 (instrument de recherche imprimé dématérialisé, certaines notices sont plus détaillées dans la version intégrale accessible en ligne par la rubrique 'Autres instruments de recherche', voir contexte dans le Plan d’orientation général - Notaires de Paris, guides thématiques du Minutier).
    - Tiffene (sieur) tapissier § vente des meubles faits par .., 26 novembre 1725; MC/ET/II/422
      acte de vente
    - Panier (sieur) horloger. une grande pendule avec sa boîte et pied de marqueterie faite par .. § Vente de meubles, 26 novembre 1725; MC/ET/II/422
    - Obligation de Pierre Bellot, maître faiseur de clavecin, demeurant rue Alexandre Langlois dite du Paon., 10 décembre 1725; MC/ET/II/422
      Origine de l’information:
      Musique XVIIIe siècle, par Madeleine Jurgens, Mireille Rambaud, Valérie Brousselle, 1963, 1984-1996 (fichier papier entièrement dématérialisé; voir contexte dans le Plan d’orientation général - Notaires de Paris, guides thématiques du Minutier).
      Date de révision: 2014 (MV.Vaillant)
      Date de création de la notice: 2013
      obligation; Bellot, Pierre; facteur d'instruments de musique; Paon (rue du)
    - dépôt d'extrait de testament de Charlotte Renard, Vitry-sur-Seine, veuve de Pierre Chalouvrier, officier d'échansonnerie de la duchesse de Bourgogne, 12 décembre 1725; MC/ET/II/422
      testament; Renard, Charlotte; Chalouvrier, Pierre
    - Lepesteur (Etienne) maçon rue de la Huchette § transport de rente, 30 décembre 1725; MC/ET/II/422
      transport de droits; Lepesteur, Etienne
  - Minutes. 1726, janvier - 1726, mars, janvier 1726 - mars 1726; MC/ET/II/423
    - Contrat de mariage entre Jacques de Rouffiac, sous brigadier des gardes du corps du roi, en garnison à Pont-Sainte-Maxence et Catherine de Cornoaille, fille de Claude de Cornoaille, officier de feue madame la Dauphine, Saint-Pierre de Pontvoin, diocèse de Beauvais, 9 janvier 1726; MC/ET/II/423
      contrat de mariage; Pont-Sainte-Maxence (Oise); Rouffiac, Jacques de; Cornoaille, Catherine de; Cornoaille, Claude de
    - tapissier haute lissier (apprentissage) § Marguerite Leroy met son fils Pierre Alexandre de La Marre, âgé de 17 ans, pour six ans, chez Pierre Moriset, marchand tapissier haute lissier, rue de la Pelleterie. Le maître le nourrira et logera, le surplus sera fourni par sa mère, s.d.d., 12 janvier 1726; MC/ET/II/423
      contrat d'apprentissage
    - Moriset (Pierre) marchand tapissier rue de la Pelleterie § prend une apprenti, 12 janvier 1726; MC/ET/II/423
      Moriset, Pierre
    - Contrat de mariage entre Jean Malherbe, cocher, rue du Battoir et Michèle Petel, fille de feu Antoine Petel, habitant de Monchy-Humières près de Beauvais, 13 janvier 1726; MC/ET/II/423
      contrat de mariage; Battoir (rue du); Monchy-Humières (Oise); Malherbe, Jean; Petel, Michèle; Petel, Antoine; conducteur de véhicules
    - Obligation de Claude-Martial Regnier, conseiller du roi en sa cour des monnaies, demeurant rue du Monceau, envers Étienne Venard et Gilles Hecquant, maîtres peintres associés, demeurant rue des Gravilliers, de la somme de 3.200 livres à laquelle a été réduite celle de 4.153 livres 17 sols 6 deniers, prix des travaux faits par les deux peintres à la demande du sieur Regnier, dans une maison sise rue Louis-Le-Grand, près de la place Vendôme; ladite somme est payable dans deux ans; jusqu'à ce terme, les sieurs Hecquant et Venard conserveront leurs droits et privilèges sur la maison., 14 janvier 1726; MC/ET/II/423
      Pièce jointe:
      - Mémoire et toisé des ouvrages de peinture d'impression et dorure faits pour le service de M. Regnier, avocat au conseil, en sa maison sise rue Louis-Le-Grand, ces années 1723 et 1724, par Venard, peintre de l'académie. 25 feuillets.
      F° 23.
      Avoir fait et fourni dix tableaux dessus de porte pour le rez-de-chaussée du premier appartement, dont deux tableaux d'histoire dans les deux cabinets sur la rue dudit rez-de-chaussée et premier appartement, celui du premier appartement représente Vénus et Énée et celui du rez-de-chaussée Vertumne et Pomone à 90 livres chacun et 6 livres pour les toiles; valent les deux ensemble, 186 livres.
      Quatre tableaux de fleurs et fruits dans les chambres du rez-de-chaussée et premier appartement, à 30 livres chacun et 12 livres pour les toiles, soit 132 livres.
      Quatre autres tableaux de paysages dans les autres chambres du rez-de-chaussée et du premier appartement, à 28 livres chacun et 12 livres pour les toiles, soit 124 livres.
      À noter:
      'Avoir ensuite peint sur ladite grande fontaine sablée, des paysages et ornements bleus, façon de faïence, comme aussi sur la fontaine à laver les mains et la grande cuvette, le tout 70 livres.'
      Documents du Minutier central concernant l'histoire de l'art (1700-1750), par Mireille Rambaud, tome II [études I à X, soit 2357 actes], Paris, Archives nationales, 1971, p. 396 (instrument de recherche imprimé dématérialisé, certaines notices sont plus détaillées dans la version intégrale accessible en ligne par la rubrique 'Autres instruments de recherche', voir contexte dans le Plan d’orientation général - Notaires de Paris, guides thématiques du Minutier).
    - Lelubois (Toussain) horloger à Paris § mariage de sa soeur, 27 janvier 1726; MC/ET/II/423
      contrat de mariage; Lelubois, Toussaint
    - Potentier (Jean), menuisier à Lieusaint, y demeurant § Transaction, 27 janvier 1726; MC/ET/II/423
      accord; Potentier, Jean
    - Contrat de mariage entre Ange Couty, concierge de l'archevêque de Rouen, Palais archépiscopal de Rouen et MarieThomas, fille de Pierre Thomas, laboureur à Villevenard (Champagne), et huissier à vertus, Versailles, 31 janvier 1726; MC/ET/II/423
      contrat de mariage; Rouen (Seine-Maritime); Versailles (Yvelines); Couty, Ange; Thomas, Marie; Thomas, Pierre; concierge; agriculteur; huissier de justice
    - Contrat de mariage entre Jean-Claude de la Jambe, sieur de Lile, rue de la Ferronnerie, et Marguerite Baudouin, fille de feu Louis Baudoin, marchand chapelier, rue de la Barillerie, 13 février 1726; MC/ET/II/423
      contrat de mariage; Ferronnerie (rue de la); Barillerie (rue de la); La Jambe, Jean-Claude de; Baudoin, Marguerite; Baudoin, Louis; commerçant; fabricant d'accessoires vestimentaires
    - Compte de tutelle de la duchesse de Harcourt (Succession de son père, Monsieur Le Tellier, marquis de Barbézieux).-Parmi les dépenses.- Sieur Visigny, marchand.-M. Besnier, orfèvre pour augmentation d'argenterie à la toilette de la duchesse.-Sieur Crouet, tapissier pour façon d'un écran et autres choses fournies.-M. Boursier, marchand.-Sieur Lambert pour une petite bague d'alliance composée d'un rubis et d'un diamant et de 16 petits diamants et rubis estimés 1200 l..-Sieur Bouton, maître de musique pour 153 l..-Sieur Lestang, maître à danser pour 120l.-Sieur Mangot, maître de flûte pour 100 l., 14 février 1726; MC/ET/II/423
      Fichier dit 'général' XVIIe-XVIIIe siècles, par le personnel du Minutier, 1954-1999 ( fichier papier entièrement dématérialisé; voir contexte dans le Plan d’orientation général - Notaires de Paris, guides thématiques du Minutier).
      Autres dépouillement(s):
      Fichier Musique XVIIIe siècle.; Fichier Artisans XVIIIe siècle.
      Bouton (M.); Lestang (M.); Boursier (M.); Mangot (M.); Visigny (M.); Besnier (M.); Crouet (M.); Lambert (M.); Harcourt (Mme de); Barbézieux (M. de)
    - Plateau (Claude) maître maçon rue du faubourg Saint-Denis § accord au sujet d'une rente due à sa fille, 16 février 1726; MC/ET/II/423
      accord; Plateau, Claude
    - Forestier (Jean) maître relieur et doreur de livres Cul de Sac de la Comn/té/ de Saint-Hilaire § procuration de sa veuve, 16 février 1726; MC/ET/II/423
      procuration; Forestier, Jean
    - Forestier (Jacques) relieur et doreur de livres § procuration de sa mère à .., 16 février 1726; MC/ET/II/423
      procuration; Forestier, Jacques